【裁判字號】    88,交上易,268
【裁判日期】    890331
【裁判案由】    過失傷害
【裁判全文】
臺灣高等法院高雄分院刑事判決                  八十八年度交上易字第二六八號
    上訴人
    即被告    丙○○
右上訴人因過失傷害案件，不服臺灣高雄地方法院八十八年度交易字第五四二號中華
民國八十八年九月十四日第一審判決（起訴案號：臺灣高雄地方法院檢察署八十八年
度偵字第四十一號），提起上訴，本院判決如左：
      主      文
上訴駁回。
丙○○緩刑貳年
      事實及理由
一、本案經本院審理結果，認第一審判決認事、用法及量刑均無不當，應予維持，並
    引用第一審判決書記載之事實、証据及理由如附件。
二、本院調查及審理時上訴人丙○○仍坦承在道路施工地點行車速度過快致撞傷告訴
    人二人有過失等語不諱（見八十八年十二月廿日、八十九年三月廿八日本院訊問
    及審判筆錄），足見上訴人丙○○確有過失，其上訴指摘原判決量刑過重，為無
    理由，應予駁回。
三、查上訴人丙○○近十餘年未再受有期徒刑以上刑之宣告，此有其刑案資料查註記
    錄表可稽，上訴人丙○○嗣後已與告訴二人和解，告訴人二人已表示不再追究，
    此有八十九年三月廿七日訊問筆錄可憑，上訴人丙○○經此次偵、審程序及判刑
    教訓，當知所警惕而無再犯之虞，本院認其所宣告之刑，以暫不執行為適當，爰
    併予宣告緩刑二年，以啟自新。
三、據上論斷，應依刑事訴訟法第三百七十三條、第三百六十八條，刑法第七十四條
    第二款判決如主文。
本案經檢察官林應華到庭執行職務。
中    華    民    國        八十九      年      三      月    三十一    日
                              臺灣高等法院高雄分院刑事第八庭
                                  審判長法官  郭雅美
                                        法官  謝宏宗
                                        法官  張盛喜
右正本證明與原本無異。
不得上訴。
                                      書記官  鄭翠芬
中    華    民    國        八十九      年      四      月      六      日
刑法第二百八十四條第二項前段
從事業務之人，因業務之過失傷害人者，處一年以下有期徒刑、拘役或一千元以下罰
金。
                                                                      Ｈ
附表
臺灣高雄地方法院刑事判決                        八十八年度交易字第五四二號
    公  訴  人  臺灣高雄地方法院檢察署檢察官
    被      告  丙○○  男  三十二歲（民國○○○年○○月○○○日生）
                        身分證統一編號：Ｓ一二二五二一二號
                        住高雄縣大寮鄉○○村○○路一三三之卅號
右列被告因過失傷害案件，經檢察官提起公訴 (八十八年度偵字第四一號），本院判
決如左：
    主  文
丙○○從事業務之人，因業務上之過失傷害人，處有期徒刑捌月。
    事  實
一、丙○○明知其並未考領駕駛執照，平素竟即駕駛車牌號碼ＮＧ—六四六七號自用
    小客車載運其工作上所需之工具，為以駕駛為其附隨業務之人，於民國（下同）
    八十七年七月十四日二十時三十分許，駕駛上開自小客車載運工具，沿高雄縣美
    濃鎮○○路由六龜往美濃方向行駛，途經美濃鎮獅山里竹門爬坡處附近，本應注
    意汽車在未劃標線之道路，應靠右行駛，且行車應遵守速限，不得超速行駛，而
    當時夜間無照明、道路工程中，其更應警戒車前狀況，並隨時採取必要之安全措
    施，又依其丁識、能力，復無不能注意之情事，詎丙○○不僅疏未確實注意車前
    狀況，且於上開限速四十公里之道路，仍以時速約五、六十公里左右之速度偏道
    路左側貿然急駛，適有亦未考領駕駛執照之甲○○駕駛未懸掛車牌之汽車附載其
    妻乙○○○由對向駛來，而為丙○○之車正面撞及，乙○○○因之受有右眼角膜
    鞏膜破裂之傷害。丙○○於肇事後犯罪未被發覺前，主動向前往處理之員警坦承
    肇事，並接受裁判。
二、案經甲○○、乙○○○訴由高雄縣警察局旗山分局移送臺灣高雄地方法院檢察署
    檢察官偵查起訴。
    理  由
一、訊據被告丙○○對於上揭時、地，因其於上開速限四十公里之道路，以時速約五
    、六十公里左右之速度偏道路左側行駛，並疏未注意告訴人甲○○來車，致與告
    訴人甲○○發生車禍，因而導致告訴人乙○○○受傷之事實，業據被告自承在卷
    ，核與告訴人甲○○、乙○○○指述情節大致相符，並有道路交通事故調查報告
    表、雙方車損照片附於警卷可稽。按汽車行駛時，駕駛人應注意車前狀況，並隨
    時採取必要之安全措施；行車速度，依標誌之規定，無標誌者，在市區不得超過
    四○公里；汽車除行駛於單行道或指定行駛於左側車道外，在未劃標線之道路，
    應靠右行駛，道路交通安全規則第九十四條第三項、第九十三條第一項第一款、
    第九十五條分別定有明文，此均乃一般駕駛人應注意並能注意之事項，被告自應
    注意遵守之，此外，依車禍發生時之情形，復無被告不能注意之情事，被告應注
    意能注意竟疏未注意，致與告訴人甲○○發生車禍，其駕駛行為有過失甚明。再
    者，告訴人乙○○○因本件車禍致受有受有右眼角膜鞏膜破裂之傷害乙情，亦有
    長庚紀念醫院診斷證明書附卷可參，是被告未盡其前開注意義務，核與告訴人乙○○○受有前述傷害兩者間，存有相當因果關係。綜上所述，本件事證已臻明確
    ，被告過失犯行堪可認定。
二、次查，被告丙○○平素即以駕駛車牌號碼ＮＧ—六四六七號自用小客車載運其工
    作上所需之工具之事實，業據其自承在卷，是其為以駕駛為附隨業務之人甚明，
    從而，核其所為，係犯刑法第二百八十四條第二項前段之業務過失傷害罪，公訴
    人認被告係犯刑法第二百八十四條第一項前段之過失傷害罪，雖有未洽，惟因此
    二者之社會基本事實相同，本院自得變更起訴法條判決之。被告無照駕車，因而
    致人受傷，依法應負刑事責任，依道路交通管理處罰條例第八十六條第一項規定
    應予加重其刑；又被告於肇事後犯罪未被發覺前，主動向前往處理之員警坦承肇
    事，並接受裁判之事實，有職務報告書乙紙在卷可憑，堪認其所為，已符合刑法
    自首之要件，爰依法減輕其刑，並與前開加重部分，依法先加重後減輕之。爰審
    酌被告及告訴人甲○○無照駕車，均危害交通安全甚鉅，及告訴人乙○○○所受
    之傷害程度，又被告事後雖坦承過失，惟其於本院審理時，初則態度囂張，經本
    院規勸其是否可降低音量、態度和緩些，不但拒不接受規勸，且當場咆哮法庭（
    有本院開庭錄音帶可證，且經記明筆錄），直視律法為無物，且自肇事至今已歷
    年餘，除僅給付告訴人二萬元外，餘竟拒與告訴人達成民事和解等一切情狀，量
    處如主文所示之刑，以彰法紀。
據上論斷，應依刑事訴訟法第二百九十九條第一項前段、第三百條，刑法第二百八十
四條第二項前段、第六十二條前段，道路交通管理處罰條例第八十六條第一項，罰金
罰鍰提高標準條例第一條前段，判決如主文。
本案經檢察官楊婉莉到庭執行職務。
中      華      民      國    八十八    年      九      月     十四     日
                                  臺灣高雄地方法院交通法庭
                                      法  官    徐   美   麗
右正本證明與原本無異。
如不服本判決，應於判決送達後十日內，向本院提出上訴狀。
                                      書記官    賴   易   詮
中    華    民    國      八十八      年      九      月      十四      日


司法院資訊處製作；財團法人民間司法改革基金會備份。
